【裁判字號】    89,上易,979
【裁判日期】    890509
【裁判案由】    毒品危害防制條例
【裁判全文】
臺灣高等法院臺中分院刑事判決                    八十九年度上易字第九七九號
    上  訴  人
    即  被  告  乙○○
右上訴人因違反毒品危害防制條例案件，不服臺灣苗栗地方法院八十九年度易字第一
一七號中華民國八十九年一月三十一日第一審判決（起訴案號：臺灣苗栗地方法院檢
察署八十八年度毒偵字第四六九、七八三號。移送併辦：八十九年度偵字第五三七號
），提起上訴，本院判決如左：
      主  文
上訴駁回。
      事實及理由
一、本案經本院審理結果，認第一審判決認事用法及量刑均無不當，應予維持，並引
    第一審判決書記載之事實、證據及理由。（如附件）
二、被告乙○○上訴意旨略以：伊確有原審判決所載施用毒品犯行，惟被告同一犯行
    ，因鑑定機關回覆鑑定結果時間上先後差異，導致警方兩度移送，現另有一施用
    毒品案件尚在偵查，請求併辦云云。查：台灣苗栗地方法院檢察署於八十九年四
    月二十日以苗檢榮玄毒偵五三七字第五○○九號移送併辦八十九年度毒偵字第五
    三七號被告施用毒品案件，並於該函中載稱：本件與原審起訴之案件，犯罪事實
    相同，屬於單純一罪等語，經核與卷證所示資料相符。本件原審審酌被告一再施
    用第二級毒品，不知悔改，惡性非淺，惟所犯係自殘行為，所生之危害不大，犯
    罪後坦承犯行等一切情狀，量處有期徒刑六月，並諭知易科罰金之折算標準。認
    事用法，尚無不當，已見前述，被告既無不服而提起本件上訴顯無理由，應予駁
    回。
三、據上論斷，應依刑事訴訟法第三百七十三條、第三百六十八條，判決如主文。
本案經檢察官甲○○到庭執行職務。
中      華      民      國    八十九     年      五       月     九     日
                                  臺灣高等法院臺中分院刑事第四庭
                                        審判長法  官  洪  耀  宗
                                              法  官  吳  重  政
                                              法  官  劉  登  俊
右正本證明與原本無異。
不得上訴
                                              書記官  朱  敏  諄
中      華      民      國    八十九     年     五       月    十一    日
                                                                        Ｑ
臺灣苗栗地方法院刑事判決                          八十九年度易字第一一七號
    公  訴  人  臺灣苗栗地方法院檢察署檢察官
    被      告  乙○○  男四十一歲（民國○○○年○月○○○日生）
                        住苗栗縣三灣鄉○○村○鄰○○路一九二號
                        現居苗栗縣三灣鄉○○路五巷二號
                        （現在臺灣臺中戒治所戒治中）
                        身分證統一編號：Ｋ一二一一三一五九號
右列被告因違反毒品危害防制條例案件，經檢察官提起公訴（八十八年度毒偵字第四
六九號、第七八三號），本院判決如左：
    主  文
乙○○連續施用第二級毒品，累犯，處有期徒刑陸月。如易科罰金，以佰元折算壹
日。
扣案之安非他命重約零點壹公克、吸食器壹組（含非他命殘渣）、吸管壹支及刮勺貳
支，均沒收銷燬之。
    事  實
一、乙○○前因違反麻醉藥品管理條例案件，經本院於民國（下同）八十六年九月二
    十一日判決有期徒刑十月確定，並於八十七年四月二十一日執行完畢。嗣於八十
    八年間因施用第二級毒品安非他命，經本院以八十八年毒聲字第三九五號裁定送
    勒戒處所觀察勒戒，後因認無繼續施用毒品傾向，經臺灣苗栗地方法院檢察署檢
    察官於八十八年五月十三日，以八十八年度偵字第一三二七號、第二０一一號處
    分不起訴確定。復基於概括之犯意，自八十八年十月三日起至同年十二月一日止
    ，連續在其位於苗栗縣三灣鄉○○路五巷二號住處施用第二級毒品安非他命多次
    ，其間曾於同年十月十三日二十時十分許在上開住處為警查獲，並扣得安非他命
    重約零點一公克、施用安非他命之器具吸管一支及刮勺一支；嗣於同年十二月一
    日十五時三十分許，在苗栗縣南庄鄉員林村長成加油站再度為警查獲，並扣得施
    用安非他命之器具吸食器一組（含安非他命殘渣）及刮勺一支。經本院再以八十
    八年毒聲字第一五七五號裁定送勒戒處所觀察勒戒，惟認有繼續施用毒品傾向。
二、案經苗栗縣警察局竹南分局、頭份分局移送臺灣苗栗地方法院檢察署檢察官偵查
    起訴。
    理  由
一、右揭事實業據被告乙○○迭於警訊時及偵審中坦承不諱，且被告為警查獲後所採
    尿液，經送檢驗結果呈甲基安非他命陽性反應乙節，有苗栗縣衛生局八十八年十
    月三十日八八衛六字第八八一六０八七號煙毒尿液檢驗成績書、尿液編號各一件
    在卷可稽，復有臺灣苗栗地方法院檢察署刑案資料查註記錄表一件附卷足稽，復
    有安非他命重約零點一公克及專供施用毒品之器具即吸食器一組（含安非他命殘
    渣）、吸管一支及刮勺二支扣案可資佐證，是被告上開連續施用安非他命之犯行
    ，堪以認定。又被告前因施用第二級毒品安非他命，經本院以八十八年度毒聲字
    第三九五號裁定送觀察、勒戒後，認無繼續施用毒品之傾向，而由臺灣苗栗地方
    法院檢察署檢察官於八十八年五月十三日以該署八十八年度偵字第一三二七號、
    第二０一一號不起訴處分確定，有上開不起訴處分書在卷足憑。其於五年內再犯
    毒品危害防制條例第十條第二項之施用第二級毒品罪，經再送臺灣苗栗看守所觀
    察勒戒，並經判定有繼續施用第二級毒品傾向，亦有該所八十八年十二月十八日
    苗所衛字第四０八０號函送之證明書一份附卷可參。事證明確，被告犯行洵堪認
    定。
二、核被告所為，係犯毒品危害防制條例第十條第二項之施用第二級毒品罪。被告施
    用毒品前之持有毒品及專供施用毒品之器具之低度行為，應為施用毒品之高度行
    為所吸收，不另論罪。又被告先後多次施用安非他命犯行，時間緊接，方法相同
    ，顯係基於概括犯意反覆為之，為連續犯，應依刑法第五十六條之規定，以一罪
    論，並加重其刑。再被告前因違反麻醉藥品管理條例案件，經本院八十六年九月
    二十一日判決有期徒刑十月確定，並於八十七年四月二十一日執行完畢，有臺灣
    苗栗地方法院檢察署刑案資料查註紀錄表在卷可稽，其受有期徒刑執行完畢後，
    五年以內再犯本件有期徒刑以上之罪，為累犯，應依刑法第四十七條規定遞加重
    其刑。
    。爰審酌被告一再施用第二級毒品，不知悔改，惡性非淺，惟所犯係自殘行為，
    所生之危害不大，犯罪後坦承犯行等一切情狀，量處如主文所示之刑，並諭知易
    科罰金之折算標準，以示懲儆。至扣案之安非他命重約零點一公克係屬毒品，吸
    食器一組、吸管一支及刮勺二支均係專供施用毒品之器具，爰均依毒品危害防制
    條例第十八條第一項前段規定，併予宣告沒收銷燬之。
據上論斷，應依刑事訴訟法第二百九十九條第一項前段，毒品危害防制條例第十條第
二項、第十八條第一項前段，刑法第十一條前段、第五十六條、第四十七條、第四十
一條，罰金罰鍰提高標準條例第二項，判決如主文。
本案經檢察官陳佞如到庭執行職務。
中      華      民  國    八十九    年      一      月    三十一    日
                                        臺灣苗栗地方法院刑事庭
                                            法  官  林  燦  都
右正本證明與原本無異。
如不服本判決，應於送達後十日內向本院提出上訴狀(須附繕本)，上訴於臺灣高等
法院臺中分院。
                                            書記官  姚  錫  鈞
中      華      民      國    八十九    年      一      月    三十一    日
附錄論罪科刑法條
毒品危害防制條例第十條第二項
施用第二級毒品者，處三年以下有期徒刑。


司法院資訊處製作；財團法人民間司法改革基金會備份。
